【裁判字號】    97,裁,5402
【裁判日期】    971218
【裁判案由】    考試
【裁判全文】
最  高  行  政  法  院  裁  定
                                      97年度裁字第5402號
聲  請  人  甲○○
上列聲請人因與相對人考選部間考試事件，對於中華民國97年8
月21日本院97年度裁字第4103號裁定，聲請再審，本院裁定如下
：
    主  文
再審之聲請駁回。
再審訴訟費用由聲請人負擔。
    理  由
一、按聲請人聲請再審，應依行政訴訟法第283條準用同法第277
    條第1項第4款規定表明再審理由，此為必須具備之程式。所
    謂表明再審理由，必須指明確定裁定有如何合於再審理由之
    具體情事，始為相當；倘僅泛言有何條款之再審事由，而無
    具體情事者，尚難謂已合法表明再審理由，所為再審之聲請
    ，即屬不合法。
二、本件聲請人以本院97年度裁字第4103號確定裁定有行政訴訟
    法第273條第1項第1款、第13款及第14款所定事由，對之聲
    請再審，經核其聲請狀內表明之再審理由，係主張相對人之
    應考資格審議委員會第160次會議濫用行政裁量權，未具理
    由即恣意刪除行之有年之應試資格，有違憲法賦予人民應考
    試之權利，惟原確定裁定對此均無一語指及其認定為合法之
    正當理由，自有違行政行政訴訟法第273條第1項第1款、第
    13款及第14款云云。按行政訴訟法第273條第1項第1款所謂
    適用法規顯有錯誤者，係指原裁定所適用之法規與該案應適
    用之現行法規相違背，或與解釋、判例有所牴觸者而言，至
    於法律上見解之歧異，聲請人對之縱有爭執，要難謂為適用
    法規錯誤，而據為聲請再審之理由。又同條項第13款所謂當
    事人發見未經斟酌之證物或得使用該證物者，但以如經斟酌
    可受較有利益之裁判為限。係指當事人發見未經斟酌之證物
    為再審之事由者，須該證物在前訴訟程序事實審言詞辯論終
    結前已經存在，因當事人不知有此證物或因故不能使用該證
    物，致未經斟酌，現始知之或得使用者為限。至於同條項第
    14款所謂原判決（裁定）就足以影響於判決（裁定）之重要
    證物漏未斟酌者，係指足以影響於判決（裁定）之重要證物
    ，雖在前訴訟程序業已提出，然未經原判決（裁定）加以斟
    酌者而言。如該證物無關重要，或縱經斟酌亦不足以影響原
    判決（裁定）之內容，或原判決（裁定）曾於理由中說明其
    為不採之證據者，均與該款規定之要件不符。經核聲請人之
    再審意旨，無非說明其對於前訴訟程序確定裁定不服之理由
    ，然對於上開確定裁定究有如何合於行政訴訟法第273條第1
    項第1款、第13款及第14款規定之具體情事，則未據敘明，
    依上說明，其聲請自非合法。
三、據上論結，本件聲請為不合法。依行政訴訟法第283條、第
    278條第1項、第104條、民事訴訟法第95條、第78條，裁定
    如主文。
中    華    民    國    97    年    12    月    18    日
                    最高行政法院第六庭
                        審判長法官  吳  明  鴻
                              法官  胡  方  新
                              法官  林  茂  權
                              法官  侯  東  昇
                              法官  黃  秋  鴻
以  上  正  本  證  明  與  原  本  無  異
中    華    民    國    97    年    12    月    19    日
                              書記官  吳  玫  瑩


司法院資訊處製作；財團法人民間司法改革基金會備份。
